# 设备维保服务，包含设备损坏的更换，请问如何确认收入

提问人：苍蓝 新月 时间：2022-03-25 11:14:53
请教陈版，请问我们公司与客户签订了一项维保服务，服务期限为四年，包含整体运行维护服务，和对一些设备的全保服务（全保就是如果设备出现问题，包含对设备的维修和更换），二者都有独立的报价，整体运行维护服务四年 300 万元，设备全保服务四年 200 万元，请问如何确认收入，从历史经验判断设备出现故障导致更换的可能性较低，这种情况下能否全部按照直线法摊销， 500 万元除以 4 年，每年确认 125 万的收入，实际发生成本直接计入到当期营业成本中。

回答人：chenyiwei
首先，“整体运行维护服务”和“对一些设备的全保服务”能否合理区分，即分拆为两项履约义务？
其次，如果额分拆为两项履约义务，则合同总价 500 万元在这两者之间的分拆（ 300 万、 200 万）是否合理？如不合理需按单独售价比例调整。
日常维保服务按直线法确认服务收入的问题不大。但对于全保服务，建议关注历史上此类业务的成本发生情况，结合对该业务的报价测算依据，谨慎确定收入确认模式。一般理解是设备随着使用年限增加，故障率会相应上升，导致维修成本逐年增加，因此将这部分合同价款在各年度之间完全按直线法摊销确认收入可能并不合理。

提问人：苍蓝 新月 时间：2022-03-28 17:42:13
陈版，请问如果全保服务下，维修成本逐年增加，那么应该如何确认收入

回答人：chenyiwei
建议根据以往历史经验等合理估算一个不同年份之间维修成本的相对比例。